臺灣高等法院臺中分院刑事裁定　　　　　　　　　　九十一年度毒抗字第四二五號
　　抗　告　人　甲○○
　　即　被　告
右列抗告人因聲請觀察勒戒案件，不服臺灣台中地方法院中華民國九十一年五月二十
日裁定（九十一年度毒聲字第一四二０號）提起抗告，本院裁定如左：
      主  文
抗告駁回。
      理  由
一、按施用第一級毒品及第二級毒品之罪，應先將被告送勒戒處所觀察勒戒，經觀察
    勒戒後無繼續施用毒品傾向者，應由檢察官為不起訴之處分，經依該項規定為不
    起訴之處分後，五年內再犯施用毒品之罪，經觀察勒戒後認有繼續施用毒品之傾
    向或三犯以上者，應由檢察官聲請法院裁定先令入戒治處所施以強制戒治，毒品
    危害防制條例第二十條第一項、第二項、第三項定有明文。原裁定以抗告人即被
    告（以下簡稱為被告）甲○○前因施用毒品案件，經觀察、勒戒後，認無繼續施
    用毒品之傾向，業經臺灣臺中地方法院檢察署檢察官於民國（下同）九十年九月
    十四日以九十年度毒偵字第四○五二號為不起訴處分確定。詎被告復於九十一年
    三月十一日下午二時五十分許回溯九十六小時內，在不詳地點，施用第二級毒品
    安非他命一次，嗣於同年三月十一日下午二時五十分許，接受警方定期採尿而查
    獲之事實，雖被告矢口否認右揭犯行，但查其尿液經檢驗結果，呈甲基安非他命
    陽性反應，有中山醫學大學附設醫院藥物濫用檢測中心出具之尿液檢驗報告附卷
    可稽。按甲基安非他命經口服投與後，約百分之七十於二十四小時內自尿中排出
    ，約百分之九十於九十六小時內自尿中排出乙節，有行政院衛生署藥物食品檢驗
    局八十一年二月八日（八一）藥檢壹字第○○一一五六號函可參。本件被告之尿
    液經檢驗結果，既檢出甲基安非他命陽性反應，足見被告確有於九十一年三月十
    一日下午二時五十分許回溯九十六小時內施用第二級毒品安非他命之犯行，爰准
    檢察官之聲請依毒品危害防制條例第二十條第三項前段、觀察勒戒處分執行條例
    第三條第一項之規定裁定將被告送勒戒處所觀察、勒戒，經核於法並無違誤。被
    告抗告意旨指稱（一）其尿液檢出甲基安非他命陽性反應可能係因其房間與其胞
    弟黃合興之房間相連，而黃合興有施用安非他命之習性所致。（二）其目前與其
    女友分手，獨自撫養一稚子，且目前在一家五金公司擔任送貨員，如受觀察勒戒
    ，其家庭恐乏人照顧。（三）其胞弟黃合興離家後，其於九十一年五月二十八日
    再接受尿液檢驗，可證明其所供不假云云。但查除非被告能證明其與其胞弟黃合
    興長期在同一密閉式之房間相處，否則應不可能有吸入黃合興之二手煙之情形。
    次查其於九十一年五月二十八日再接受尿液檢驗結果縱無甲基安非他命陽性反應
    ，亦僅能證明其於九十一年五月二十八日之前幾日並未施用毒品甲基安非他命，
    並無法證明其於九十一年三月十一日之前幾日未施用毒品甲基安非他命，故無法
    資為有利於被告之證明。且原裁定依憑上開中山醫學大學附設醫院藥物濫用檢測
    中心出具之尿液檢驗報告認定被告有施用第二級毒品之犯行，而予以裁定令入勒
    戒處所觀察勒戒，於法洵屬有據，抗告意旨徒憑己見任意指摘原裁定不當，難認
    有理由，應予駁回。
二、據上論結，應依刑事訴訟法第四百十二條，裁定如主文。
中      華      民      國      九十一      年      六    月    十八    日
                                   臺灣高等法院臺中分院刑事第八庭
                                         審判長法  官  羅  得  村
                                               法  官  陳  毓  秀
                                               法  官  劉  榮  服
右正本證明與原本無異。
不得再抗告。
                                               書記官  陳  俞  豪
中      華      民      國    九十一     年      六       月    十九    日
                                                                        Ｆ
